【裁判字號】    99,消債清,20
【裁判日期】    990331
【裁判案由】    清算
【裁判全文】
臺灣桃園地方法院民事裁定            99年度消債清字第20號
聲  請  人
即  債務人  甲○○
代  理  人  李宏文  律師
上列當事人聲請消費者債務清理事件，本院裁定如下：
    主  文
債務人甲○○自中華民國九十九年四月七日上午十時起開始清算
程序。
命司法事務官進行本件清算程序。
    理  由
一、按法院開始清算程序之裁定，應載明其年、月、日、時，並
    即時發生效力。次按法院裁定開始更生或清算程序後，得命
    司法事務官，進行更生或清算程序，必要時，得選任律師、
    會計師或其他適當之自然人或法人一人為監督人或管理人。
    消費者債務清理條例第83條第1 項、第16條第1 項分別定有
    明文。
二、聲請人即債務人聲請略以：聲請人前於民國95年間向最大債
    權銀行聯邦銀行申請債務協商，協商方案為120 期、0%、每
    期新台幣（下同）15,840元。惟因聲請人並無收入可資償還
    ，雖經聲請人之母協助償還3 期，但即因聲請人之母失業後
    無力資助而毀諾。復以，聲請人並罹患精神分裂症而無法正
    常工作，有診斷證明書及身心障礙手冊在卷可參，又雖因此
    領有殘障津貼每月4,000 元，但仍不足以維持生活開銷及房
    屋租金，實無餘額償還債款，顯有不可歸責於己致履行顯有
    重大困難事由，而其無擔保或無優先權之債務總額未逾1,20
    0 萬元，復未經法院裁定開始清算程序或宣告破產，爰請求
    准予裁定開始清算等語。
三、經查：(一)、聲請人所主張之上開事實，業據提出財產狀況說
    明書、債權人及債務人清冊、財產歸屬清單資料、綜合所得
    稅各類所得資料清單、財團法人金融聯合徵信中心信用報告
    、診斷證明書及身心障礙手冊等件為證，核無不實。(二)、聲
    請人既罹患精神分裂症而領有中度身心障礙手冊，足徵其所
    言無法正常工作乙節非虛，又依聲請人所提出之財政部台灣
    省北區國稅局財產歸屬資料清單及綜合所得稅各類所得資料
    清單所示，聲請人名下亦別無財產及收入。縱依聲請人所陳
    報每月領取殘障津貼4,000 元計算，即顯無法負擔每月餐費
    3,000 元及攤分房租部分2,500 元，更遑論有何餘款可資清
    償債務。綜上，堪認本件聲請人確有不能清償債務之情事，
    此外，本件又查無聲請人有消費者債務清理條例第6 條第3
    項、第8 條或第82條第2 項所定駁回清算聲請之事由存在，
    則聲請人聲請清算，應屬有據，並依首揭規定命司法事務官
    進行本件清算程序，爰裁定如主文。
中    華    民    國    99    年    3     月    31    日
                  民事第二庭  法  官  卓立婷
上為正本係照原本作成。
本件不得抗告。
中    華    民    國    99    年    3     月    31    日
                              書記官  王素玲

司法院資訊處製作；財團法人民間司法改革基金會備份。
